【裁判字號】    92,毒抗,549
【裁判日期】    920724
【裁判案由】    聲請強制戒治
【裁判全文】
臺灣高等法院臺中分院刑事裁定                  九十二年度毒抗字第五四九號
    抗  告  人
    即  被  告  甲○○
右抗告人即被告因違反毒品危害防制條例案件，經檢察官聲請強制戒治，不服臺灣臺
中地方法院中華民國九十二年六月十九日第一審裁定（九十二年度毒聲字第一五九三
號；聲請案號：臺灣臺中地方法院檢察署九十二年度聲戒字第五三一號，九十二年度
毒偵字第七七五號），提起抗告，本院裁定如左：
    主      文
原裁定撤銷。
甲○○令入戒治處所強制戒治，其期間為陸個月以上，至無繼續強制戒治之必要為止
，但最長不得逾壹年。
    理      由
一、按經觀察、勒戒後，檢察官依據勒戒處所之陳報，認受觀察、勒戒人有繼續施用
    毒品傾向者，檢察官應聲請法院裁定令入戒治處所強制戒治，其期間為六個月以
    上，至無繼續強制戒治之必要為止，但最長不得逾一年，毒品危害防制條例第二
    十條第二項定有明文。
二、經查本件抗告人即被告甲○○係因於民國九十二年一月二十二日前四日內之某時
    ，施用第一毒品海洛因，經原審法院依臺灣臺中地方法院檢察署檢察官之聲請，
    裁定應送勒戒處所觀察、勒戒，而被告經送勒戒處所觀察、勒戒後，又被陳報認
    有繼續施用毒品之傾向，此有臺灣臺中看守所附設勒戒所證明書附卷等情，均經
    本院查明無訛。從而檢察官據以聲請裁定令被告應入戒治處所強制戒治，於法自
    屬有據。原審法院依檢察官之聲請，裁定被告應入戒治處所施以強制戒治一年，
    固非無據；然毒品危害防制條例業於九十二年七月九日經總統公布修正，其中第
    二十條第二項關於強制戒治之期間，修正為：「六個月以上，至無繼續強制戒治
    之必要為止，但最長不得逾一年」。原裁定未及適用修正後之規定，仍諭知被告
    應施以強制戒治一年，自有未當。被告抗告意旨以其係因一時失足，再受毒品侵
    害，已深感悔悟，並於九十二年四月下旬前往草屯療養院預約接受戒除毒癮，被
    告自信未到無可自拔之地步，且案發迄今已受觀察勒戒治療，應無再重蹈覆轍之
    虞；另被告前曾獲假釋又撤銷假釋，尚有五年餘殘刑應執行，在殘刑執行期間應
    能徹底戒除毒癮，而無再受強制戒治之必要，並執以指摘原裁定令入強制戒治為
    不當，雖非有據；然原裁定既有前揭可議，仍應由本院予以撤銷，並依首揭規定
    自為裁定如主文第二項所示。
據上論斷，應依刑事訴訟法第四百十三條，裁定如主文。
中      華      民      國      九十二  年      七      月      二十四  日
                                臺灣高等法院臺中分院刑事第六庭
                                      審判長法  官  李  文  雄
                                            法  官  陳  嘉  雄
                                            法  官  邱  顯  祥
右正本證明與原本無異。
不得再抗告。
                                            書記官  陳  桂  芬
中      華      民      國      九十二  年      七      月      二十五  日
                                                                        Ａ


司法院資訊處製作；財團法人民間司法改革基金會備份。
